【裁判字號】    92,交抗,93
【裁判日期】    920414
【裁判案由】    違反道路交通管理處罰條例
【裁判全文】
臺灣高等法院刑事裁定                              九十二年度交抗字第九三號
    抗  告  人  甲○○
    即受處分人
右列抗告人因違反道路交通管理處罰條例案件，不服台灣台北地方法院交通法庭中華
民國九十一年年十二月三十一日裁定（九十一年度交聲字第一七七八號），提起抗告
，本院裁定如左：
    主  文
抗告駁回。
    理  由
一、本件原裁定以抗告人即即異議人甲○○於九十一年十月七日晚間九時二十一分許
    ，駕駛其三Ａ－七一八號營業用小客車，途經台北市○○○路一三六巷口，逕行
    通過燈光號誌已經變為禁止通行之圓形紅燈而超越停止線等之事實，依舉發照片
    顯示，受處分人停於該地點時已為紅燈三秒，且受處分人所駕駛之前揭車輛之剎
    車燈已亮起，顯見當時應係紅燈臨停之狀態，有該舉發照片一張附卷可稽。本件
    受處分人有於停止線前燈光號誌已變為紅燈之情形下，仍逕行超越停止線臨停之
    違規行為，其事證明確，原處分機關依道路交通管理處罰條例第六十條第二項第
    三款及違反道路交通管理事件統一裁罰標準表之規定裁處最低罰鍰九百元，並依
    同條例第六十三條第一項第一款之規定，記違規點數一點，核無違誤，本件受處
    分人之異議為無理由，自應將其異議駁回。
二、抗告意旨略以抗告人之汽車是在行駛中黃變紅的情況下立刻踩下剎車，可從照片
    中看到剎車燈已亮，而且是在未越白線前已經剎車，但因滑行所以才被感應線照
    像，因為輪胎壓在感應線下，而抗告人之車也因測速照像機從側照保險桿超出一
    點線外，但從旁看抗告人之車保險桿與白線成平行等。
三、按停止線，用以指示行駛車輛停止之界限，車輛停止時，其前懸部分不得伸越該
    線，本標線設於本標線設於已設有「停車再開」標誌或設有號誌之交岔路口，鐵
    路平交道或行人穿越道之前方及左彎待轉區之前端。本標線為白實線，寬三○至
    四○公分，依遵行方向之路面寬度劃設之。與行人穿越道線同時設置者，兩者淨
    距以一公尺至三公尺為度。另圓形黃燈用以警告車輛駕駛人及行人，表示紅色燈
    號即將顯示，屆時將失去通行路權。車輛面對圓形紅燈表示禁止通行，不得超越
    停止線或進入路口。道路交通標誌標線號誌設置規則第一百七十條第一項、第二
    項、第二○六條第四款、第五款第一目均定有明文；又汽車駕駛人，駕駛汽車有
    不遵守交通標線之指示，而道路交通管理處罰條例第二章無處罰之規定者，處新
    台幣九百元以上一千八百元以下罰鍰，道路交通管理處罰條例第六十條第二項第
    三款定有明文；再汽車駕駛人駕駛汽車違反道路交通管理處罰條例第六十條第二
    項第三款規定者，除應依該條所規定之罰鍰處罰外，並予記違規點數一點，道路
    交通管理處罰條例第六十三條第一項第一款亦定有明文。查抗告人甲○○於九十
    一年十月七日晚間九時二十一分許，駕駛其三Ａ－七一八號營業用小客車，途經
    台北市○○○路一三六巷口，逕行通過燈光號誌已經變為禁止通行之圓形紅燈而
    超越停止線等之事實，有舉發照片在卷可證，而依該照片顯示抗告人之營業小客
    車於紅燈顯示後，超越行人穿越道前方停止線之白實線，非常明顯，抗告人之營
    業小客車前懸部分已達到行人穿越道之部分，本件抗告人違規之事實明確，原裁
    定認原處分機關援引前開規定對抗告人裁處罰鍰九百元並記違規點數一點，核無
    違誤等，揆諸前揭之規定，並無不當，抗告人之抗告為無理，應予駁回。
四、依道路交通管理處罰條例第八十九條，道路交通案件處理辦法第二十六條，刑事
    訴訟法第四百十二條裁定如主文。
中      華      民      國    九十二    年      四      月      十四    日
                              臺灣高等法院交通法庭
                                  審判長法  官  陳  正  雄
                                        法  官  許  錦  印
                                        法  官  許  宗  和
右正本證明與原本無異。
不得再抗告。
                                        書記官  廖  艷  莉
中      華      民      國    九十二    年      四      月      十四    日


司法院資訊處製作；財團法人民間司法改革基金會備份。
